臺灣臺北地方法院刑事判決　　　　　　　　　　　　八十九年度交易字第四四八號
　　公　訴　人　臺灣臺北地方法院檢察署檢察官
　　被　　　告　乙○○
　　輔　佐　人　舒念先
　　即被告之子
右列被告因過失傷害案件，經檢察官提起公訴（八十九年度偵字第一九二○八號），
本院判決如左：
    主      文
乙○○因過失傷害人，處拘役肆拾日，如易科罰金，以參佰元折算壹日。
    事      實
一、乙○○於民國八十九年三月二十九日五時三十許，駕駛車號Ｋ八─○○七三號自
    小客車，沿台北市○○○道北往南方向行駛，行經仰德大道二段一六八號前，理
    應注意汽車在雙向二車道行駛時，應在遵行車道內行駛，在劃有分向限制線之路
    段，不得駛入來車之車道內，而依當時天候陰、晨光、柏油路面、乾燥、無缺陷
    、無障礙物、視距良好等情，又無不能注意情事，竟疏於注意，為超越前車而加
    速行駛，並跨越分向限制線駛進對向車道，旋撞及沿仰德大道南往北方向行駛，
    由甲○○所騎乘車號ＭＤＺ－五○○號機車，致甲○○受有頭部挫傷、兩側脛、
    腓骨骨折併左側腓骨處開放性傷口、骨盆骨折、陰囊血腫等傷害。嗣經路人報警
    處理，乙○○並即向到場員警坦承肇事接受裁判。
二、案經甲○○訴由台灣台北地方法院檢察署檢察官偵查起訴。
    理      由
一、訊據被告乙○○，對於在右開時、地因過失發生車禍肇事致甲○○受傷之事實，
    均已坦承不諱，核與告訴人甲○○指訴之情節相符，並有道路交通事故調查報告
    表、現場照片六張，及三軍總醫院附設民眾診療服務處診斷證明書一紙附卷可稽
    。被告雖辯稱事發時告訴人以高速騎乘機車，對本件事故之發生與有過失云云，
    惟遍觀全案卷證，無積極事證顯示告訴人當時騎乘機車之時速超越該路段之速限
    四十公里，被告空言指稱告訴人有超速之違規情節，尚難遽信。按汽車在雙向二
    車道行駛時，應在遵行車道內行駛；在劃有分向限制線之路段，不得駛入來車之
    車道內，行為時道路交通安全規則第九十七條第一款、第二款分別定有明文。被
    告為已考領駕照之駕駛人，對此實難諉稱不知，而依道路交通事故調查報告表所
    載，事發當時天候陰、晨光、柏油路面、乾燥、無缺陷、無障礙物、視距良好，
    並無不能注意情事，伊竟疏未注意，在劃有分向限制線路段違規駛入對向車道以
    致肇事，伊對本件事故之發生，顯有過失。又被告之過失駕駛行為，核與告訴人
    所受傷害具相當因果關係。綜上，本件事證明確，被告犯行堪予認定，應依法論
    科。
二、核被告乙○○所為，係犯刑法第二百八十四條第一項前段之過失傷害罪。被告於
    肇事後即向到場處理事故員警坦承肇事，有警製之自首調查表一紙在卷足憑，為
    對於未發覺之罪自首而接受裁判，應減輕其刑。爰審酌被告之品行、犯罪之手段
    、所生之危害、肇事後已賠償告訴人二十萬元，因告訴人索求賠償金額過高致雙
    方迄未達成和解等一切情狀，量處如主文所示之刑。被告行為後，刑法第四十一
    條已於九十年一月四日修正，嗣經總統於九十年一月十日公布，並自同年一月十
    二日起生效，依現行刑法第四十一條第一項前段：「犯最重本刑為五年以下有期
    徒刑以下之罪，而受六個月以下有期徒刑或拘役之宣告，因身體、教育、職業、
    家庭之關係或其他正當事由，執行顯有困難者，得以一元以上三元以下折算一日
    ，易科罰金」之規定，較諸修正前之刑法第四十一條以「犯最重本刑為三年以下
    有期徒刑以下之刑之罪，而受六月以下有期徒刑或拘役之宣告」，始得易科罰金
    之規定，以修正後現行刑法第四十一條第一項前段之規定有利於被告，被告行為
    時雖在刑法第四十一條修正生效前，惟依刑法第二條第一項前段規定，仍應適用
    裁判時即修正後之刑法第四十一條第一項前段規定，諭知易科罰金之折算標準。
據上論斷，應依刑事訴訟法第二百九十九條第一項前段，刑法第二條第一項前段、第
二百八十四條第一項前段、第六十二條前段、第四十一條第一項前段，罰金罰鍰提高
標準條例第一條前段、第二條，判決如主文。
本案經檢察官丙○○到庭執行職務
中      華      民      國      九十一      年     十     月     一     日
                                      臺灣臺北地方法院交通法庭
                                          法  官  陳婷玉
右正本證明與原本無異。
如不服本判決，應於判決送達後十日內，向本院提出上訴狀。
                                          書記官  陳弘文
中      華      民      國      九十一      年     十     月     三     日
